# 购买日确定

提问人：jinapai 时间：2020-05-29 08:05:03
您好陈版主，按照《〈企业会计准则第 20 号——企业合并〉应用指南》进一步规定：同时满足下列条件的，通常可认为实现了控制权的转移：
（一）企业合并合同或协议已获股东大会等通过。
（二）企业合并事项需要经过国家有关主管部门审批的，已获得批准。
（三）参与合并各方已办理了必要的财产权转移手续。
（四）合并方或购买方已支付了合并价款的大部分（一般应超过 50 ％），并且有能力、有计划支付剩余款项。
（五）合并方或购买方实际上已经控制了被合并方或被购买方的财务和经营政策，并享有相应的利益、承担相应的风险。
A公司购买B上市公司股权，在 2019 年 10 月 30 日已符合上述前 4 项，但董事会改选成员（A公司 7 名占 4 名）在 2019 年12 月 15 日完成，那么，购买日是 10 月 30 日还是 12 月 15 日呢？章程也约定董事会可以控制了被合并方或被购买方的财务和经营政策。请陈版主指点

回答人：chenyiwei
此问题可以结合合并报表准则中对“潜在表决权”的论述来理解。就主帖的案例而言，“在 2019 年 10 月 30 日已符合上述前 4 项，但董事会改选成员（A公司 7 名占 4 名）在 2019 年 12 月 15 日完成”。此时需要注意了解：（ 1 ）在 2019 年 10月 30 日，A公司是否已有权提名和要求改选B公司的董事，并可确保其提名的多数董事当选？（ 2 ）在 20 月 30 日至 12月 15 日之间，B公司有无重大的需由董事会决策的事项，如有，则A是否有权随时要求上市公司B举行临时股东大会以通过其任命的董事人选，以确保能够主导该段时间内的B公司相关活动决策？